臺灣桃園地方法院刑事判決　　　　　　　　　　　　　九十一年度易緝字第六五號
　　公　訴　人　臺灣桃園地方法院檢察署檢察官
　　被　　　告　甲○○
右列被告因贓物案件，經檢察官提起公訴（八十八年度偵字第五九九七號），本院判
決如左：
    主  文
甲○○故買贓物，處有期徒刑肆月，如易科罰金以佰元折算壹日。
    事  實
一、甲○○曾於民國（下同）八十一年間因違反麻醉藥品管理條例案件，經本院於八
    十一年四月三十日以八十一年易字第一二０八號判決判處有期徒刑六月，同年五
    月二十八日確定，於同年七月十日易科罰金執行完畢，雖不構成累犯。詎其猶不
    知警惕，復於八十七年六月七日至同月十二日間之某時點，在台灣地區某處，明
    知不詳姓名者向其兜售、市價共約新台幣（下同）二萬一千二百五十元之ＳＵＺ
    ＵＫＩ牌車用發電機一台及男女用Ｔ恤共三百二十五件（起訴書誤載為約四百件
    ），均係來路不明之贓物（上開物品均屬蘇烘材所有，於同年月七日六時許，在
    桃園縣中壢市陸光六村二十四號前遭不詳人士竊取），竟仍以不詳代價予以買受
    ，並於同月十二日將上開Ｔ恤及發電機攜至桃園縣中壢市月眉里七鄰九十五號，
    委託不知情之邱垂文以一萬二千元出售不知情之巫榮春（二人所涉贓物罪嫌，均
    經檢察官為不起訴處分）。嗣巫榮春於同月二十二日十一時許，在同市○○路三
    一九巷附近販賣上開Ｔ恤時，為警查獲，因而循線查悉上情。
二、案經臺灣桃園地方法院檢察署檢察官自動檢舉偵查起訴。
    理  由
一、訊之被告甲○○固坦認於右揭時地，將上開Ｔ恤及發電機委由邱垂文代為出售，
    惟矢口否認有何故買贓物之犯行，辯稱：上開物品係伊偕同友人丙○○向經營天
    隆服飾店之乙○○所購得，並不知所收受之物品為贓物云云。惟查，上開Ｔ恤及
    發電機為被害人蘇烘材所有，於八十七年六月七日六時許，在桃園縣中壢市陸光
    六村二十四號前遭不詳人士竊取，市價約二萬一千二百五十元之事實，業據被害
    人蘇烘材於警偵訊中指述：查獲之三百二十五件Ｔ恤均係伊所失竊之物，其中女
    用Ｔ恤一百一十二件係伊請大陸名泰成衣廠製作，僅伊在賣，至男用Ｔ恤有八十
    八件係向中壢天隆服飾批得，另一百二十五件則批購自台北順成服飾批發行，因
    部分衣服係八年前所批購，所以很容易辨認，而扣案之發電機上寫有一個「劉」
    字，故確定係伊所遭竊之物等語綦詳，並有贓物領據一紙附卷可稽，堪認上開物
    品確係不詳姓名人財產犯罪所得之物，為贓物無訛。至被告雖以前揭情詞置辯，
    然不僅就其購入上開物品之價金究係三萬元，或係四萬元一節，前後供述不符，
    且與證人乙○○於歷次訊問中均堅稱：被告與丙○○雖曾於八十七年五月中旬至
    中壢市○○路○段與伊洽談批貨一事，但其後即未再出現，伊絕未批售衣服予被
    告，又其以批售衣服為業，亦無出售發電機予被告之可能等語；及證人即其友人
    丙○○於偵查及本院審理時證稱：伊固曾與被告前往中壢市與乙○○洽商購買衣
    服事宜，雖與乙○○約定隔日取貨，但因二人沒錢，伊與被告均未再去，且伊於
    八十七年七月十九日入台灣桃園看守所前約一個月前，曾向被告提及此事，被告
    當時還說沒買等語均核屬有悖，加以被告復未能提出任何購買憑據以供本院查證
    ，足徵所辯：上開物品係購自乙○○云云，顯係事後杜撰之詞，自不足採信。再
    者，上開男女用Ｔ恤及發電機一台，於查獲時據被害人蘇烘材估計，市價約值二
    萬一千二百五十元一節，有前揭贓物領據一紙可稽，參以同案被告巫榮春於警訊
    中復供承係以每件一百元之代價出售上開Ｔ恤，全部賣出約值三萬元等語，堪認
    上開物品之市價應值二萬元以上，然被告竟以顯不相當之一萬二千元委託他人出
    售，足見其買入之價格更低於此，又自始即隱瞞其購入之管道，其對於上開Ｔ恤
    及發電機顯有贓物之認識，至為灼然，所辯無贓物之認識云云，無非避重就輕之
    詞，亦無足採信。此外復有上開物品之照片二張在卷可稽，本件事證明確，被告
    犯行堪以認定，應依法論科。
二、核被告所為，係犯刑法第三百四十九條第二項之故買贓物罪。爰審酌被告為貪圖
    小利觸犯本罪，犯罪所造成危害、其素行及犯罪後猶飾詞狡辯、顯無悔意等一切
    情狀，量處如主文所示之刑。又被告行為後，關於其所處有期徒刑易科罰金折算
    之標準，刑法第四十一條於九十年一月四日經立法院修正通過，並經總統於同年
    月十日公布，經比較新舊法，新法對被告有利，依刑法第二條第一項前段規定，
    應適用裁判時法即新法，諭知其有期徒刑易科罰金之折算標準。
三、據上論斷，應依刑事訴訟法第二百九十九條第一項前段，刑法第二條第一項前段
    、第三百四十九條第二項、修正後第四十一條第一項前段，罰金罰鍰提高標準條
    例第一條前段、第二條，判決如主文。
本案經檢察官古慧珍到庭執行職務。
中      華      民      國    九十一    年      十      月      九      日
                                      台灣桃園地方法院刑事第五庭
                                          法  官    丁  俊  成
右正本證明與原本無異。
如不服本判決，應於判決送達後十日內向本院提出上訴狀( 應附繕本 )，上訴於臺灣
高等法院。
                                          書記官    簡  慧  瑛
中      華      民      國    九十一    年      十      月     十七     日
附論罪科刑依據之法條：
刑法第三百四十九條：
收受贓物者，處三年以下有期徒刑、拘役或五百元以下罰金。
搬運、寄藏、故買贓物或為牙保者，處五年以下有期徒刑、拘役或科或併科一千元以
下罰金。
因贓物變得之財物，以贓物論。
